臺灣雲林地方法院刑事判決　　　　　　　 95年度訴字第922號
公　訴　人　臺灣雲林地方法院檢察署檢察官
被　　　告　甲○○
　　　　　　　　　　現於台灣雲林第二監獄執行中
上列被告因違反毒品危害防制條例案件，經檢察官提起公訴（95
年度毒偵字第1295、1339號），本院經訊問被告後，被告為有罪
之陳述，經合議庭裁定認本件宜由受命法官獨任進行簡式審判程
序審理，並判決如下：
    主  文
甲○○施用第壹級毒品，累犯，處有期徒刑壹年貳月。扣案之注
射針筒貳支、塑膠管壹支均沒收之。
    犯罪事實
一、甲○○前因施用毒品案件，經裁定移送觀察、勒戒後，認有
    繼續施用毒品之傾向，再經法院裁定移送戒治處所施予強制
    戒治，於民國89年12月3 日戒治期滿，經台灣雲林地方法院
    檢察署檢察官於90年1 月12日以90年度戒毒偵字第9 號為不
    起訴處分確定。又於93年間，再因施用第一、二級毒品案件
    ，經本院以93年度訴字第541 號分別判處有期徒刑8 月、5
    月，並定應執行刑有期徒刑10月確定，又因常業竊盜案件，
    經本院以93年度訴字第344 號判處有期徒刑1 年6 月確定，
    兩案再定應執行刑有期徒刑2 年3 月確定，於95年7 月1 日
    縮刑期滿執行完畢。詎仍不知悔改，明知海洛因係業經公告
    列為毒品危害防制條例之毒品，不得非法持有、施用，竟未
    戒除施用毒品習性，猶基於反覆施用第1 級毒品海洛因之單
    一行為決意，自95年7 月25日中午12時許，起至同年8 月24
    日15時15分許止，以約每日施用一次之頻率，在雲林縣斗南
    鎮媽祖廟、雲林縣西螺鎮安定里濁水溪旁等地，將海洛因放
    入針筒內注射之方式，施用第1 級毒品海洛因多次。嗣為警
    於 (一)95 年7 月25日13時45分許，在雲林縣大埤鄉○○村
    ○○路○ 段6 支31號，因甲○○另犯竊盜案件遭警查獲，且
    經採尿送驗結果，檢出毒品嗎啡陽性反應。 (二)復 於95年
    8 月24日18時許，在雲林縣西螺鎮安定里安定74之20號旁查
    獲，並扣得施用毒品海洛因之器具注射針筒2 支、塑膠管1
    支。
三、案經雲林縣警察局斗南分局、西螺分局報告臺灣雲林地方法
    院檢察署檢察官偵查起訴。
    理  由
一、程序部分：
    按本件被告甲○○所犯係死刑、無期徒刑、最輕本刑為3 年
    以上有期徒刑以外之罪，其於準備程序就前揭被訴事實為有
    罪之陳述，經受命法官告知簡式審判程序之旨，並聽取其與
    公訴人之意見後，本院認無不得或不宜改依簡式審判程序進
    行之情事，依刑事訴訟法第273 條之1 第1 項、第284 條之
    1 規定，裁定本件由受命法官獨任進行簡式審判程序，合先
    敘明。
二、認定犯罪事實所憑之證據及理由：
  (一)被告甲○○於警詢、偵查中及本院審理時自白。
  (二)尿液送檢真實姓名對照表2份
  (三)詮昕科技股份有限公司濫用藥物尿液檢驗報告2份。
  (五)扣案之注射針筒2支、塑膠管1支。
  (六)照片2 張
  (七)綜上所述，足認被告自白與事實相符，應可採信。本件事
      證明確，被告甲○○犯行應堪認定。
三、論罪科刑之理由：
  (一)查海洛因係毒品危害防制條例第2 條第2 項第1 款所明定
      之第1 級毒品。核被告所為係犯毒品危害防制條例第10條
      第1 項之施用第1 級毒品罪。被告持有第1 級毒品之行為
      已為其施用之高度行為所吸收，不另論罪。
  (二)查毒品危害防制條例第2 條第1 項規定之毒品具有成癮性
      ，故該條例所規定之施用毒品行為亦應具有因毒品成癮而
      反覆施用之性質；按刑事法若干犯罪行為態樣，本質上原
      具有反覆、延續實行之特徵，立法時既予特別歸類，定為
      犯罪構成要件之行為要素，則行為人基於概括之犯意，在
      密切接近之一定時、地持續實行之複次行為，倘依社會通
      念，於客觀上認為符合一個反覆、延續性之行為觀念者，
      於刑法評價上，即應僅成立一罪。學理上所稱「集合犯」
      之職業性、營業性或收集性等具有重複特質之犯罪均屬之
      ，例如經營、從事業務、收集、販賣、製造、散布等行為
      概念者是（最高法院95年度臺上字第1079號判決意旨可資
      參照）。而毒品具有高度之成癮性及濫用性，施用毒品之
      行為本身，顯然具有反覆性及延續性之特徵，且觀卷內臺
      灣高等法院被告前案紀錄表可知，被告自88年起即有多次
      施用毒品前科，經入戒治所執行強制戒治，均未能戒除毒
      癮，又再犯施用毒品之罪，雖經多次查獲，仍持續施用，
      均足見被告施用毒品海洛因業已成癮，是被告自95年7 月
      25日中午12時許起至同年8 月24日15時15分止，以約每日
      施用1 次之頻率施用第一級毒品海洛因，應係因其施用毒
      品成癮，而分別習慣性的反覆施用第1 級毒品海洛因，被
      告於上開期間內多次施用第1 級毒品之行為，應予評價為
      「集合犯」之包括一罪較為合理。檢察官認應為數罪併罰
      ，容有誤會，併此敘明。
  (三)另檢察官雖僅就被告於95年7 月25日中午12時許、及年8
      月24日15時15分這2 次施用行為起訴，惟被告於這2 次施
      用時點之間，仍有以每日依次之頻率施用第一級毒品海洛
      因之犯行，業據被告自白明確，此部分雖未據公訴人起訴
      ，然該部分事實與公訴人起訴之犯罪事實既具有集合犯之
      包括1 罪關係，應為起訴效力所及，本院自應併予審究。
  (四)又被告前因施用第一、二級毒品案件，經本院以93年度訴
      字第541 號分別判處有期徒刑8 月、5 月，並定應執行刑
      有期徒刑10月確定，又因常業竊盜案件，經本院以93年度
      訴字第344 號判處有期徒刑1 年6 月確定，兩案再定應執
      行刑有期徒刑2 年3 月確定，於95年7 月1 日縮刑期滿執
      行完畢。有臺灣高等法院被告前案紀錄表在卷可按，其受
      有期徒刑之執行完畢後，5 年以內故意再犯本件為有期徒
      刑以上之罪，為累犯，應依刑法第47條第1 項規定，加重
      其刑。
  (五)本院審酌被告前曾因施用毒品，先後經觀察、勒戒、強制
      戒治及法院判刑確定，仍未戒絕毒品，再犯本件施用毒品
      犯行，顯見其戒毒之意志不堅，本不宜寬貸，惟念其施用
      毒品乃自戕一己之身體健康，尚未害及他人，犯後亦坦承
      犯行，態度良好等一切情狀，量處如主文所示之刑。
  (六)扣案之施用毒品海洛因之器具注射針筒2 支、塑膠管1 支
      ，為被告所有供施用毒品海洛因所用之物，業據被告供承
      在卷，應依刑法第38條第1 項第2 款宣告沒收
據上論斷，應依刑事訴訟法第273 條之1 第1 項、第299 條第1
項前段，毒品危害防制條例第10條第1 項、刑法第11條、第47
條第1 項、第38條第1 項第2 款，判決如主文。
本案經檢察官朱健福到庭執行職務
中　　華　　民　　國　　96　　年　　1 　　月　　22　　日
            刑事第六庭    法  官  林俊良
以上正本證明與原本無異。
如不服本判決應於送達後10日內向本院提出上訴狀（須附繕本）
                          書記官  李雅怡
中　　華　　民　　國　　96　　年　　1 　　月　　22　　日
